Inventaris van de archieven van de Hypotheekbewaarders in Zuid-Holland: Brielle, 1811-1838
Nationaal Archief, Den Haag
Hypotheekbewaarders in Zuid-Holland, Brielle
Hypotheekbewaarders Brielle
1811-1838
3478
12.00 meter; 145 inventarisnummers.
Normale geschreven documenten, geen bijzondere handschriften.
Nationaal Archief, Den Haag
Hyptheekbewaarder te Brielle
Het archief van de Hypotheekbewaarder te Brielle bevat onder ander registers van overschrijving van akten van eigendomsovergang van onroerend goed, registers van inschrijvingen van borderellen van hypotheekakten, indices op de registers van overschrijvingen van akten van eigendomsovergang en op de registers van inschrijving van hypotheekakten en klappers op de namen van grondeigenaren en schuldenaren
Archiefvorming
Geschiedenis van de archiefvormer
Inleiding
Geschiedenis en organisatie
Hypotheekrecht
Hypotheek is een zakelijk recht, verbonden aan onroerend goed. Bij de hypotheekovereenkomst moet door de schuldenaar een bepaald onroerend goed worden ingebracht, dat bij een eventuele wanprestatie van de schuldenaar voor de schuldeiser dient als zekerheid voor de inning van zijn vordering.
De wetgever stelt als vereisten, dat de akte van hypotheekstelling notarieel wordt vastgelegd en dat een afschrift van de akte (het zgn. borderel) in openbare registers wordt ingeschreven. Op een hypotheekkantoor kan iedereen nagaan, of een bepaald onroerend goed met hypotheek is bezwaard en zo ja voor welk bedrag. Wanneer de hypotheek is afgelost, wordt deze geroyeerd ("royement").
De hypothecaire boekhouding in de periode 1811-1838 is gebaseerd op de Franse Code Civil, die op 1 maart 1811 in Nederland van kracht werd en dat bleef tot de invoering van het Burgerlijk Wetboek in 1838. Volgens de Franse wetgeving was het niet verplicht de akten van verkrijging van zakelijke rechten te laten overschrijven in de openbare registers; alleen bij schenking was publicatie voorschrift.
Pas bij de Wet van 3 januari 1824 (Staatsblad 1) werd bepaald, dat alle akten van overgang onder levende personen aan overschrijving waren onderworpen. Vanaf eind 1832, na de invoering van het Kadaster, moest elk onroerend goed met het kadastrale nummer worden aangeduid.
Het Burgerlijk Wetboek, dat met ingang van 1 oktober 1838 van kracht werd, bepaalde dat voor de eigendomsovergang van onroerend goed behalve de akte zelf ook de overschrijving ten hypotheekkantore vereist was. Bepaalde wijzen van eigendomsovergang zoals vererving of verjaring behoefden echter niet te worden overgeschreven
.Voor een uitvoeriger uiteenzetting over de hypothecaire en kadastrale administratie zij hier verwezen naar: A. Soutendijk, De hypothecaire en kadastrale boekhouding (twee delen, Tiel 1907,1916) en de beknoptere publicatie van F. Keverling Buisman en E. Muller, Kadaster-gids; gids voor de raadpleging van hypothecaire en kadastrale archieven uit de 19e en de eerste helft van de 20e eeuw ('s-Gravenhage 1979).
.
Hypotheekkantoren
In 1811 werd bepaald, dat in elk arrondissement een bureau voor de bewaring van de hypotheken moest worden gevestigd. In Zuid-Holland waren er zes arrondissementen n.l. Brielle, Dordrecht, Gorinchem, 's-Gravenhage, Leiden en Rotterdam. In 1838 werden de kantoren van de hypotheekbewaarders en die van de bewaarders van het kadaster samengevoegd als logisch gevolg van de nauwe banden tussen beide administraties. Daardoor kwam ook een eind aan de dubbele bewaring van een aantal openbare registers.
De grenzen van de zes hypotheekkantoren vielen van 1811-1877 samen met die van de rechtbanken. In 1877 werden de rechtbanken te Brielle, Gorinchem en Leiden opgeheven, maar deze reorganisatie had geen gevolgen voor de grenzen van de hypotheekkantoren: deze bleven onveranderd tot in de 20e eeuw. Pas in 1957 werd het kantoor Brielle opgeheven en gevoegd bij Rotterdam, terwijl in 1960 het kantoor Gorinchem werd opgeheven en gevoegd bij Dordrecht
.Staatscourant 1957 nr.152 en 1960 nr.88.
. In 1975 en 1980 vond een verdere concentratie plaats: in die jaren werden de respectievelijk te Dordrecht en Leiden gevestigde Bewaringen opgeheven
.Staatscourant 1975 nr.152 en 1980 nr.166.
. Vanaf 1980 heeft de directie van het Kadaster en de Openbare Registers (KADOR) in Zuid-Holland slechts vestigingen te Den Haag en Rotterdam.
Bijlage 1 van deze inleiding bevat een opgave van de verdeling van de Zuidhollandse gemeenten over de zes hypotheekkantoren in de periode 1811-1838. Samenvoeging of annexatie van gemeenten had voor de administratie van de hypotheken en het kadaster niet steeds gevolgen: de kadastrale naam van de gemeente bleef in een aantal gevallen gehandhaafd.
Geschiedenis van het archiefbeheer
Per 1 oktober 1838 werd een geheel nieuwe hypothecaire boekhouding ingevoerd, waarbij de oude vanaf 1812 in gebruik zijnde registers per 30 september 1838 werden afgesloten.
De archieven uit de periode 1811-1838 zijn in verschillende jaren overgedragen aan het Rijksarchief: de kantoren Brielle, Gorinchem en Rotterdam in 1958, 's-Gravenhage in 1965, Dordrecht in 1969 en Leiden in 1977
.De overdracht geschiedde op grond van het K.B. van 21 oktober 1957 nr.18. Zie ook de Verslagen omtrent 's Rijks Oude Archieven (VROA) Tweede serie XXXI (1958) p.33; idem XXXIX (1966) p.53; Jaarverslag van de Rijksarchiefdienst over 1969 p.55; idem 1970 p.63-64.
. In 1969 en 1970 vonden overdrachten plaats van fragment-archieven van na 1838. De archieven hebben in verband met ruimtegebrek geruime tijd berust in het hulpdepot van de rijksarchiefdienst te Schaarsbergen. Na de totstandkoming van het nieuwe Algemeen Rijksarchief werden de archieven begin 1980 teruggebracht naar Den Haag.
De rechtstitel is (nog) onbekend
De verwerving van het archief
Het archief is bij Koninklijk Besluit of ministeriële beschikking overgebracht.
Inhoud en structuur van het archief
3.08
Inhoud
Archieven
A. 1811:
De hypothecaire boekhouding is in dit jaar nog zeer voorlopig. Van de bewaard gebleven registers moeten hier worden vermeld die voor de inschrijving van hypotheken en die voor de registratie van eigendomsovergangen. Bij enkele bewaardersarchieven zijn namenklappers op deze registers bewaard gebleven. Bij andere archieven is de inhoud van deze "alphabetische tafels" uit 1811 verwerkt in de klappers uit de jaren 1812-1838. Gezien de korte periode, april - december 1811, wordt hier niet nader op ingegaan.
B. 1812-1838:
In deze periode zijn er meer soorten registers; de belangrijkste daarvan zijn:
Het "Register van Ontvang der Hypotheken", ook wel genoemd het Dagregister: een agenda's van ter registratie aangeboden stukken, vermeldende het volgnummer, datum van inlevering van de akte, soort akte, en namen van partijen en verwijzingen (zie bijlage 2).
Het "Register van Formaliteit. Overschrijving der acten van overgang van eigendom van onroerende goederen": hierin werden, in de volgorde van het Dagregister, akten van eigendomsovergang overgeschreven (zie bijlage 3).
Het "Register van Formaliteit. Inschrijving van Privilegiën en Hypotheken": hierin werden borderellen (uittreksels) van hypotheekakten ingeschreven (Zie bijlage 4).
Het "Repertorium van Hypothecaire Formaliteiten", die voor iedere verkrijger/schuldenaar een overzicht bevatten van de op hem betrekking hebbende akten, met verwijzing zowel naar de inschrijvingsregisters hypotheken als naar die voor de overschrijving van de eigendomsovergangen (Zie bijlage 5).
De "Alphabetische Tafel van het Repertorium van Hypothecaire Formaliteiten", ook wel Naamwijzer genoemd: klappers op de namen van de verkrijgers/ schuldenaren, verwijzend naar een deel en een vak in het Repertorium (Zie bijlage 6).
Aanwijzingen voor de gebruiker
In deze beknopt gehouden inleiding wordt alleen ingegaan op de onderzoeksmogelijkheden van de op het Rijksarchief berustende registers. Voor een uitvoeriger uiteenzetting over de hypothecaire en kadastrale archieven zij hier verwezen naar de in noot 1 genoemde "Kadaster-gids".
De registers uit de periode 1811-1838 zijn vrij volledig overgedragen, zodat onderzoek naar onroerend goed op het Rijksarchief in veel gevallen mogelijk is.
Op de eerste plaats dient de onderzoeker na te gaan in welke gemeente het onroerend goed was gelegen en vervolgens onder welk hypotheekkantoor die (toenmalige) gemeente ressorteerde: zie hiervoor bijlage 1.
Voorts dient men te bedenken, dat de aanduiding van de percelen vrij gebrekkig moest zijn, zolang er nog geen perceelsgewijs kadaster bestond, dus in elk geval tot eind 1832, het jaar waarin het kadaster werd voltooid en landelijk ingevoerd. Toegangen via de kadastrale percelen komen dan ook niet voor.
Evenmin zijn er toegangen die een overzicht bieden van de transacties van onroerend goed per gemeente (behalve voor het jaar 1811 bij enkele kantoren). In de registers van overschrijving/inschrijving zijn de akten niet per plaats maar in chronologische volgorde ingeschreven (Zie bijlage 2 en 3).
Uitgangspunt voor de onderzoeker moet zijn de naam van de schuldenaar of verkrijger (soms van de verkoper). Daarvan uitgaande is de werkwijze als volgt:
De klapper of naamlijst (bijlage 6) verwijst bij de gezochte naam naar een deel en een vak van het repertorium. Overigens is de volgorde binnen de klapper niet exact alfabetisch-lexicografisch.
Het repertorium (bijlage 5) vormt de basis van de hypothecaire administratie in deze periode: elk vak bevat een overzicht van de op een bepaalde persoon of instantie betrekking hebbende akten. Ieder vak bestaat uit twee gedeelten. Een rechter deel heeft betrekking op de vestiging van hypotheken en beslagen en verwijst naar een deel en een artikel van de registers van inschrijving van hypotheekakten (bijlage 4). Een linker deel vermeldt de aangeboden akten van eigendomsovergang van onroerend goed en verwijst naar een deel en artikel van de registers van overschrijving (bijlage 3).
In de akten van overschrijving en inschrijving wordt als regel verwezen naar de voorafgaande eigendomsovergang (aankomsttitel). Als deze plaats vond in 1811 of later, wordt tevens vermeld in welk deel en onder welk aktenummer die overgang is geregistreerd. Als de vorige eigendomsovergang viel vóór het jaar 1811, wordt vaak verwezen naar een gedateerde akte voor schout en schepenen: aldus heeft men een concreet aanknopingspunt bij onderzoek in de transportregisters van het oud-rechterlijk archief van vóór 1811 van de desbetreffende plaats (zie de voorbeelden in de bijlagen 3 en 4).
Omdat tot 1824 geen verplichting bestond de akten van eigendomsovergang ten hypotheekkantore te laten registreren (vgl. par.1 onder Hypotheekrecht), zijn dus ook desbetreffende registers niet volledig en moet men de gegevens elders bv. in de notariële archieven zien te achterhalen.
Bij de verwijzingen in de klapper naar het repertorium en in het repertorium naar de registers van hypotheekinschrijvingen en van eigendomsovergangen, zijn de oorspronkelijke nummers van die delen gebruikt. Daarom is in de inventaris achter elk inventarisnummer dit oorspronkelijke deelnummer vermeld.
Het werken via het zgn. dagregister (bijlage 2) is niet zo praktisch in verband met het grote aantal dagelijks aangeboden akten, terwijl de datum van passeren van de akte voor de notaris vaak niet dezelfde zal zijn als die van aanbieding op het hypotheekkantoor.
Naast de openbare registers van de hypotheekbewaarders zijn er Registers van eigendomsovergang die tot 1832 door de gemeentebesturen zijn bijgehouden. Zij kunnen aanvullende gegevens bevatten. Het Rijksarchief beheert daarvan een collectie (omvang 11 meter) van vooral de kleinere gemeenten
.Zie de toegangen nrs. 3.04.07.01 t/m 3.04.07.88. Bij gemeenten waar een gemeente- of streekarchivaris fungeert, berusten deze registers in het gemeente- of streekarchief.
.
Selectie en vernietiging
In 1989 zijn de hypotheekregisters nr.3 uit de jaren 1879-1948 door het Rijksarchief vernietigd, na verkregen machtiging van de Algemene Rijksarchivaris
.Brief CD/RAI 1988/263 MZ.
. Al eerder, in 1949, waren de registers Hyp.3 uit de jaren 1838-1878 vernietigd. De registers Hyp.3 op schepen zijn buiten deze vernietiging gebleven.
Aanwijzingen voor de gebruiker
Openbaarheidsbeperkingen
Volledig openbaar.
Materiële beperkingen
Het archief kent geen materiële beperkingen.
Aanvraaginstructie
Openbare archiefstukken kunnen online worden aangevraagd en gereserveerd. U kunt dit ook via de terminals in de studiezaal van het Nationaal Archief doen. Om te kunnen reserveren dient u de volgende stappen te volgen:
U maakt een profiel aan op www.gahetna.nl, en logt vervolgens in
Via de archiefinventaris (alleen de beschrijvingen met rode nummers) selecteert u het gewenste archiefstuk door op de knop 'Reserveren' te klikken
In het volgende scherm geeft u aan op welke dag u het archiefstuk wilt inzien
Indien u zich bevindt in de studiezaal en een tafelnummer heeft ontvangen kunt u dit nummer vermelden. Als u geen tafelnummer heeft kunt u tafelnummer 777 laten staan
Vervolgens bevestigt u uw reservering door deze te versturen.
Verwant materiaal
Beschikbaarheid van kopieën
Verwante archieven
Toegang 3.08.03.02 Inventaris van de archieven van de Hypotheekbewaarders in Zuid-Holland: Dordrecht 1811-1838
Toegang 3.08.03.03 Inventaris van de archieven van de Hypotheekbewaarders in Zuid-Holland: Gorinchem 1811-1838
Toegang 3.08.03.04 Inventaris van de archieven van de Hypotheekbewaarders in Zuid-Holland: 's-Gravenhage 1811-1838
Toegang 3.08.03.05 Inventaris van de archieven van de Hypotheekbewaarders in Zuid-Holland: Leiden 1811-1838
Toegang 3.08.03.06 Inventaris van de archieven van de Hypotheekbewaarders in Zuid-Holland: Rotterdam 1811-1838
Bijlagen
1. Gemeenten in Zuid-Holland 1812-1838 en het hypotheekkantoor waaronder zij ressorteren
De met een * aangeduide gemeenten ressorteerden vóór 1 juli 1824 onder het arrondissement Utrecht.
Lijst van gemeenten en hypotheekkantoren
Aar, Ter Leiden
Aarlanderveen Leiden
Abbenbroek Brielle
Abtsregt Rotterdam
Achttienhoven Leiden
Ackersdijk Rotterdam
Alblasserdam Gorinchem
Albrandswaard Dordrecht
Alkemade Leiden
Alphen 's-Gravenhage
Ameide Gorinchem
Ammerstol Rotterdam
Arkel Gorinchem
Asperen Gorinchem
Barendrecht, Oost/West Dordrecht
Barwoutswaarder * Leiden
Benthorn 's-Gravenhage
Benthuizen 's-Gravenhage
Bergambacht Rotterdam
Bergschenhoek Rotterdam
Berkel en Rodenrijs Rotterdam
Berkenwoude Rotterdam
Biert Brielle
Bleiswijk Rotterdam
Bleskensgraaf Gorinchem
Bodegraven 's-Gravenhage
Bommel, Den Brielle
Boskoop Rotterdam
Brandwijk Gorinchem
Brielle Brielle
Broek Rotterdam
Capelle aan den IJssel Rotterdam
Charlois Dordrecht
Delfshaven Rotterdam
Delft Rotterdam
Dirksland Brielle
Dordrecht Dordrecht
Dubbeldam Dordrecht
Everdingen Gorinchem
Geervliet Brielle
Giessen-Nieuwkerk Gorinchem
Giessendam Gorinchem
Goedereede Brielle
Goidschalxoord Dordrecht
Gorinchem Gorinchem
Gouda Rotterdam
Gouderak Rotterdam
Goudriaan Gorinchem
Goudswaard Dordrecht
Gravendeel, 's- Dordrecht
Gravenhage, 's- 's-Gravenhage
Gravenzande, 's- Rotterdam
Groeneveld Rotterdam
Groot-Ammers Gorinchem
Groote Lindt Dordrecht
Haastrecht Rotterdam
Hagestein Gorinchem
Hardinxveld Gorinchem
Hazerswoude 's-Gravenhage
Heenvliet Brielle
Heer Oudelands Ambacht Dordrecht
Heerjansdam Dordrecht
Hei- en Boeicop Gorinchem
Heinenoord Dordrecht
Hekelingen Brielle
Hekendorp* Leiden
Hellevoetsluis Brielle
Hendrik-Ido-Ambacht Dordrecht
Herkingen Brielle
Heukelum Gorinchem
Hillegersberg Rotterdam
Hillegom Leiden
Hodenpijl Rotterdam
Hof van Delft Rotterdam
Hofwegen Gorinchem
Hoogblokland Gorinchem
Hoogeveen 's-Gravenhage
Hoogeveen Rotterdam
Hoogmade Leiden
Hoogvliet Dordrecht
Hoornaar Gorinchem
Katendrecht Dordrecht
Katwijk 's-Gravenhage
Kedichem Gorinchem
Kethel en Spaland Rotterdam
Klaaswaal Dordrecht
Kleine Lindt Dordrecht
Koudekerk Leiden
Kralingen Rotterdam
Krimpen aan den Ussel Rotterdam
Krimpen aan de Lek Rotterdam
Kijfhoek Dordrecht
Laagblokland Gorinchem
Lange Ruige Weide * Leiden
Langerak Gorinchem
Leerbroek Gorinchem
Leerdam Gorinchem
Leiden Leiden
Leiderdorp Leiden
Lek, De Rotterdam
Lekkerkerk Rotterdam
Lexmond Gorinchem
Lier, De Rotterdam
Lisse Leiden
Loosduinen Rotterdam
Maasdam Dordrecht
Maasland Rotterdam
Maassluis Rotterdam
Meerdervoort Dordrecht
Meerkerk Gorinchem
Melissant Brielle
Middelburg Rotterdam
Middelharnis Brielle
Moerkapelle Rotterdam
Molenaarsgraaf Gorinchem
Monster Rotterdam
Moordrecht Rotterdam
Mijl, De Dordrecht
Mijnsheerenland Dordrecht
Naaldwijk Rotterdam
Naters Brielle
Nederslingeland Gorinchem
Nieuw-Beijerland Dordrecht
Nieuw-Helvoet Brielle
Nieuw-Lekkerland Gorinchem
Nieuwe-Tonge Brielle
Nieuwenhoorn Brielle
Nieuwerkerk a/d Ussel Rotterdam
Nieuweveen Rotterdam
Nieuwkoop* Leiden
Nieuwland Gorinchem
Nieuwland Rotterdam
Nieuwpoort Gorinchem
Nieuwveen* 's-Gravenhage
Noordeloos Gorinchem
Noordwijk Leiden
Noordwijkerhout Leiden
Nootdorp Rotterdam
Numansdorp Dordrecht
Oegstgeest Leiden
Onwaard Brielle
Ooltgensplaat Brielle
Oostvoorne Brielle
Ottoland Gorinchem
Oud-en Nieuw-Mathenesse Rotterdam
Oud-Alblas Gorinchem
Oud-Beijerland Dordrecht
Ouddorp Brielle
Oude en Nieuwe Struiten Brielle
Oude-Tonge Brielle
Oudekoop* Leiden
Oudenhoorn Brielle
Ouderkerk a/d Ussel Rotterdam
Oudewater* Gorinchem
Oudshoorn Leiden
Overschie Rotterdam
Papekop * Leiden
Papendrecht Gorinchem
Pernis Dordrecht
Peursum Gorinchem
Piershil Dordrecht
Poortugaal Dordrecht
Puttershoek Dordrecht
Pijnacker Rotterdam
Reeuwijk Rotterdam
Rhoon Dordrecht
Ridderkerk Dordrecht
Rietveld* Leiden
Rockanje Brielle
Rotterdam Rotterdam
Roxenisse Brielle
Rozenburg Rotterdam
Ruijven Rotterdam
Rijnsaterwoude Leiden
Rijnsburg Leiden
Rijsoort Dordrecht
Rijswijk 's-Gravenhage
Sandelingen-Ambacht Dordrecht
Sassenheim Leiden
Schelluinen Gorinchem
Schiebroek Rotterdam
Schiedam Rotterdam
Schipluiden Rotterdam
Schoonhoven * Gorinchem
Schoonrewoerd Gorinchem
Simonshaven Brielle
Sint Maartenregt Rotterdam
Sliedrecht Gorinchem
Sluipwijk Rotterdam
Sommelsdijk Brielle
Spijk Gorinchem
Spijkenisse Brielle
Stad aan 't Haringvliet Brielle
Stein Rotterdam
Stellendam Brielle
Stolwijk Rotterdam
Stompwijk 's-Gravenhage
Stormpolder Rotterdam
Streefkerk Gorinchem
Strevelshoek Dordrecht
Strijen Dordrecht
Strijensas Dordrecht
Tempel Rotterdam
Tienhoven Gorinchem
Valkenburg 's-Gravenhage
Vennip, De Leiden
Veur 's-Gravenhage
Vianen Gorinchem
Vierpolders Brielle
Vlaardingen Rotterdam
Vlaardingerambacht Rotterdam
Vliet Gorinchem
Vlist * Gorinchem
Voorburg 's-Gravenhage
Voorhout Leiden
Voorschoten 's-Gravenhage
Vrije en Lage Boekhorst Leiden
Vrijenban Rotterdam
Vrijhoeven Leiden
Waarder* Leiden
Waddinxveen, Noord- Rotterdam
Waddinxveen, Zuid- Rotterdam
Warmond Leiden
Wassenaar 's-Gravenhage
Wateringen Rotterdam
Westmaas Dordrecht
Wieldrecht Dordrecht
Woerden* Leiden
Woubrugge Leiden
Wijngaarden Gorinchem
IJsselmonde Dordrecht
Zegwaart 's-Gravenhage
Zevenhoven* 's-Gravenhage
Zevenhuizen Rotterdam
Zoetermeer 's-Gravenhage
Zoeterwoude Leiden
Zouteveen Rotterdam
Zuid-Beijerland Dordrecht
Zuidbroek Rotterdam
Zuidland Brielle
Zuidwijk Rotterdam
Zwammerdam 's-Gravenhage
Zwartewaal Brielle
Zwijndrecht Dordrecht
2. Dagregister
In deze agenda van ter registratie aangeboden akten van hypotheek én van eigendomsovergang is op de linker bladzijde (bijlage 2A) onder agendanummer 542 dd. 18 april 1814 geregistreerd de koopakte met A. Bernard en P.N. Zijnen als partijen; op de rechter bladzijde (bijlage 2B) wordt voor de eigenlijke akte verwezen naar deel 23 en daarbinnen naar akte 24.
(archief hypotheekbewaarder Den Haag, inv.nr.33).
3. Register van overschrijving van akten van eigendomsovergang van onroerend goed
Als akte 24 is ingeschreven de koopakte waarbij P.N. Zijnen van A. Bernard ondermeer koopt het huis te Den Haag wijk D 179. In 1814 werden voor de aanduiding van de ligging van onroerend goed nog de belendingen opgegeven. Pas vanaf 1832 zou daarvoor verplicht het kadastraal nummer worden gebruikt. In de akte wordt verwezen naar de voorgaande eigendomsovergang, in dit geval een akte voor schout en schepenen van Den Haag uit 1792, welke akte kan worden opgezocht in de serie trans-portregisters in het Oudrechterlijk archief van Den Haag. (archief hypotheekbewaarder Den Haag, inv.nr.49).
4. Register van inschrijving van hypotheekakten
In de akte worden de belendingen vermeld van het onroerend goed, dat diende als onderpand voor de hypotheekverschaffing. Pas vanaf 1832 moest hiervoor verplicht het kadastraal nummer worden gebruikt. Tevens wordt verwezen naar de aankomsttitel van het onroerend goed: een transportbrief uit 1807 gepasseerd voor schout en schepenen van Rijnsburg.
(archief hypotheekbewaarder Den Haag, inv.nr.195).
5. Repertorium van hypothecaire formaliteiten
Vak ("case") 96 in dit repertorium heeft betrekking op P.N. Zijnen. In de bovenste helft (in het originele register de linker bladzijde) staan de akten van eigendomsovergang vermeld, met links verwijzing naar de nummers van de registers van eigendomsovergang. Onderaan (in het origineel de rechter bladzijde) de hypotheken ten laste van P.N. Zijnen, met links verwijzing naar het nummer van het registers van inschrijving van hypotheekakten; de vermelde hypotheek is op 12 mei 1836 vervallen en doorgehaald.
(archief hypotheekbewaarder Den Haag, inv.nr.255).
6. Klapper op het repertorium
Achter elke naam wordt verwezen naar de nummers van deel en vak van het repertorium. De volgorde van de namen is niet strikt lexicografisch vanaf de derde letter.
(archief hypotheekbewaarder Den Haag, inv.nr.290).
Beschrijving van de series en archiefbestanddelen
- 1811, A.
  - Dagregister van ter registratie aangeboden akten, 1811.; 1; 1 deel
  - Dagregister van hypotheekakten, 1811.; 2; 1 deel
  - Register van overschrijving van akten van eigendomsovergang van onroerend goed, 1811.; 3; 1 deel
  - Register van inschrijving van borderellen van hypotheekakten, 1811.; 4; 1 deel
- 1812-1838, B.
  - Dagregisters van ter registratie aangeboden akten, 1812-1838.; 5-12; 8 delen
    - 1812 jan 1 - 1813 dec 3, 5
    - 1813 dec 4 - 1819 mei 1, 6
    - 1819 mei 10 - 1822 dec 7, 7
    - 1822 dec 7 - 1826 jan 20, 8
    - 1826 jan 26 - 1829 apr 13, 9
    - 1829 apr 16 - 1833 jun 22, 10
    - 1833 jun 27 - 1837 aug 30, 11
    - 1837 sep 1 - 1838 sep 28, 12
  - Registers van overschrijving van akten van eigendomsovergang van onroerend goed, 1812-1838.; 13-81; 69 delen
    De serie heeft een eigen nummering 1-69, die in de specificatie hieronder tussen aanhalingstekens is vermeld; in de repertoria (inv.nrs. 121-145) wordt naar deze nummering verwezen.
    - "1", 13
    - "2", 14
    - "3", 15
    - "4", 16
    - "5", 17
    - "6", 18
    - "7", 19
    - "8", 20
    - "9", 21
    - "10", 22
    - "11", 23
    - "12", 24
    - "13", 25
    - "14", 26
    - "15", 27
    - "16", 28
    - "17", 29
    - "18", 30
    - "19", 31
    - "20", 32
    - "21", 33
    - "22", 34
    - "23", 35
    - "24", 36
    - "25", 37
    - "26", 38
    - "27", 39
    - "28", 40
    - "29", 41
    - "30", 42
    - "31", 43
    - "32", 44
    - "33", 45
    - "34", 46
    - "35", 47
    - "36", 48
    - "37", 49
    - "38", 50
    - "39", 51
    - "40", 52
    - "41", 53
    - "42", 54
    - "43", 55
    - "44", 56
    - "45", 57
    - "46", 58
    - "47", 59
    - "48", 60
    - "49", 61
    - "50", 62
    - "51", 63
    - "52", 64
    - "53", 65
    - "54", 66
    - "55", 67
    - "56", 68
    - "57", 69
    - "58", 70
    - "59", 71
    - "60", 72
    - "61", 73
    - "62", 74
    - "63", 75
    - "64", 76
    - "65", 77
    - "66", 78
    - "67", 79
    - "68", 80
    - "69", 81
  - Registers van inschrijving van borderellen van hypotheekakten, 1812-1838.; 82-119; 38 delen
    De serie heeft een eigen nummering 1-38, die in de specificatie hieronder tussen aanhalingstekens is vermeld; in de repertoria (inv.nrs. 121-145) wordt naar deze nummering verwezen.
    - "1", 82
    - "2", 83
    - "3", 84
    - "4", 85
    - "5", 86
    - "6", 87
    - "7", 88
    - "8", 89
    - "9", 90
    - "10", 91
    - "11", 92
    - "12", 93
    - "13", 94
    - "14", 95
    - "15", 96
    - "16", 97